【裁判字號】    89,易,861
【裁判日期】    890613
【裁判案由】    竊盜
【裁判全文】
臺灣臺北地方法院刑事判決                          八十九年度易字第八六一號
    公  訴  人  臺灣臺北地方法院檢察署檢察官
    被      告  乙○○
右列被告因竊盜案件，經檢察官提起公訴（八十九年度偵字第五三九三號），本院判
決如左：
    主  文
乙○○竊盜，處有期徒刑參月。
    事  實
一、乙○○意圖為自己不法之所有，於民國八十九年三月八日上午十時三十分許，至
    設於台北市萬華區○○○路三十六之六十五號之震旦通訊行，假藉欲購買行動電
    話及申請行動電話門號為由，趁該店門市小姐甲○○與其他客人洽談買賣事宜而
    不注意之際，自行打開展示櫃，竊取櫃內之ＭＯＴＯＲＯＬＡ牌Ｖ３６８８型（
    起訴書誤載為Ｖ３６８６型）行動電話一具，價值新台幣（下同）一萬八千多元
    ，得手後，乙○○向甲○○藉詞表示欲如廁即行離去，嗣經甲○○發見上開行動
    電話遭竊，乃追躡至台北市○○○路、漢口街口，乙○○見事機敗露始將行動電
    話歸還。
二、案經台北市政府警察局萬華分局報請臺灣臺北地方法院檢察署檢察官偵查起訴。
    理  由
一、訊據被告乙○○固坦承於右揭時間至前開震旦通訊行申請行動電話門號，並自行
    打開展示櫃將ＭＯＴＯＲＯＬＡ牌Ｖ３６８８型行動電話一具拿出後攜離該行等
    情不諱，惟矢口否認有何竊盜犯行，辯稱：伊是在一樂園飯店借洗手間，並在誠
    泰銀行提五千元後走回震旦行遇到甲○○，遇到古女時就將手機還給她，因伊在
    洗手間始發現把手機帶出來，伊並無竊取手機之意，且如果伊有竊取該行動電話
    之意思，不會至附近提款機提款後，又回去找甲○○云云。惟查，被告於警訊時
    辯稱：「我拿走Ｖ３６８８型手機並沒有向小姐說明，當時只有一位店員小姐在
    場，即在貴所製作筆錄這位，我拿走手機是誤以為是我自己的手機。我是使用摩
    托羅拉ＣＤ９２８手機，我的ＣＤ９２８手機比Ｖ３６８８體積要大一倍左右，
    Ｖ３６８８較巧小。我當時欲離開店內，我自己ＣＤ９２８的手機是放在西裝外
    套內暗口袋裏，而Ｖ３６８８是拿在我手上。我不知道店員有無看見我或知道我
    拿走Ｖ３６８８手機。．．我沒有偷Ｖ３６８８手機，我是誤以為是我自己的手
    機才拿走。」等情不諱（見偵查卷第六頁正反面），被告先後辯詞已非一致。且
    證人即震旦通訊行之店員甲○○於本院審理時到庭結證稱：「（問：當天被告有
    無至貴店買手機？）有，被告當時是要ＮＯＫＩＡ７１１０型手機，當時有問價
    格，大約一萬三千多元，是配台灣大哥大門號，當時被告未帶身分證，並沒有向
    我洽詢其他款式的手機。（問：被告行竊經過？）是被告向我借洗手間，但我說
    本店沒有須至本棟大樓三樓借洗手間，被告並未告訴我有持有店內Ｖ３６８８手
    機。被告走出去後，我發現店內的Ｖ３６８８手機不見，我就拉下鐵門出去找被
    告。．．．在西寧南路、漢口街口發現被告，我就叫住被告，並說手機拿來，被
    告稱什麼東西沒有，然後我說店內有錄影帶，被告才心虛將手機從外套口袋拿出
    ，被告並未表明要購買手機的意思。．‧‧（問：被告自展示櫃拿出手機時有無
    通知妳？）沒有通知我。」等語（見本院八十九年五月三日訊問筆錄），則被告
    原欲購買之行動電話為ＮＯＫＩＡ牌７１１０型行動電話，而非其所取走之ＭＯ
    ＴＯＲＯＬＡ牌Ｖ３６８８型行動電話，ＭＯＴＯＲＯＬＡ牌Ｖ３６８８型行動
    電話又與被告所有之ＣＤ９２８型行動電話體積大小相距甚大，此為被告所自承
    ，是以自外觀上極易識別該二款行動電話，被告實無誤取之可能，被告未通知店
    員甲○○即擅自將前開行動電話自展示櫃內取出並攜出店外，足見被告確有將前
    開ＭＯＴＯＲＯＬＡ牌Ｖ３６８８型行動電話置於自己實力支配之下之意。抑有
    進者，被告於甲○○表示欲向其索回擅自攜出之行動電話時，被告非惟未立即返
    還，而猶向甲○○佯作不知該事，亦未向甲○○欲表示購買該款式行動電話，其
    為自己不法所有之意圖甚明，被告所辯前揭情詞顯係事後卸責之詞，尚難採信。
    至當日被告雖有至誠泰商業銀行西門分行設於台北市○○○路七十三號之提款機
    提取現金四千九百元之情事，此有中國信託商業銀行八十九年五月二十三日中信
    銀業八九０一二二０三九六號函、本院公務電話記錄及被告庭呈之誠泰銀行自動
    櫃員機明細表各一份附卷可稽，惟其所提領之款項金額尚不足以支付上開行動電
    話之價款，尚無從為有利於被告之證明。本件事證己臻明確，被告犯行堪以認定
    。
二、核被告所為係犯刑法第三百二十條第一項之竊盜罪。爰審酌被告犯罪之動機、目
    的、手段、品行、所生之危害及犯罪後矢口否認之態度等情狀，量處如主文所示
    之刑，以示懲儆。
據上論斷，應依刑事訴訟法第二百九十九條第一項前段、刑法第三百二十條第一項、
罰金罰鍰提高標準條例第一條前段，判決如主文。
本案經檢察官孫小萍到庭執行職務
中      華      民      國      八十九      年     六    月    十三     日
                                      臺灣臺北地方法院刑事第六庭
                                          法  官  林  欣  蓉
右正本證明與原本無異。
如不服本判決，應於判決送達後十日內，向本院提出上訴狀。
                                          書記官  吳  文  雄
中      華      民      國      八十九      年     六    月    十四     日
附錄本案論罪科刑法條全文
刑法第三百二十條
意圖為自己或第三人不法之所有，而竊取他人之動產者，為竊盜罪，處五年以下有期
徒刑、拘役或五百元以下罰金。
意圖為自己或第三人不法利益，而竊佔他人之不動產者，依前項之規定處斷。
前二項之未遂犯罰之。


司法院資訊處製作；財團法人民間司法改革基金會備份。
